【裁判字號】    99,聲,2559
【裁判日期】    991105
【裁判案由】    聲請撤銷羈押
【裁判全文】
臺灣臺北地方法院刑事裁定              99年度聲字第2559號
聲  請  人
即  被  告  甲○○
選任辯護人  吳茂榕律師（法律扶助律師）
上列聲請人即被告因違反毒品危害防制條例案件（99年度訴字第
1149號），聲請撤銷羈押，本院裁定如下：
    主  文
聲請駁回。
    理  由
一、聲請意旨略以：被告於民國99年10月5 日法院訊問時堅稱沒
    有找朋友去恐嚇或騷擾證人陳綜平，其遭恐嚇恐係其另有感
    情糾葛，與被告無關，自難僅憑陳綜平前後反覆之證詞，即
    率認被告有勾串證人之虞，且本案檢察官早於99年7 月19日
    起訴，顯見訊問證人、調查證據已完備告一段落，現階段尚
    有何勾串證人之虞，又本案於99年7 月23日繫屬法院後，迄
    被告於99年8 月24日至台北看守所觀察勒戒，均無客觀事證
    可證被告有新發生勾串證人之事，是被告並無勾串證人，無
    構成羈押之必要及理由，請審酌羈押處分侵犯人權至巨，將
    羈押處分撤銷等語。
二、按羈押於其原因消滅時，應即撤銷羈押，將被告釋放，刑事
    訴訟法第107 條第1 項有明文規定。次按刑事訴訟法第 101
    條第1 項第3 款規定，於被告犯該款規定之罪，犯罪嫌疑重
    大，且有相當理由認為有逃亡、湮滅、偽造、變造證據或勾
    串共犯或證人之虞，非予羈押，顯難進行追訴、審判或執行
    者，得羈押之。於此範圍內，該條款規定符合憲法第23條之
    比例原則，與憲法第8 條保障人民身體自由及第16條保障人
    民訴訟權之意旨，尚無牴觸，此經大法官釋字第665 號解釋
    著有明文。是依大法官上開解釋，若被告犯罪嫌疑重大，且
    有相當理由認為有逃亡、湮滅、偽造、變造證據或勾串共犯
    或證人之虞之情形，非予羈押，顯難進行追訴、審判或執行
    者，換言之，即認有相當理由有羈押之必要性時，仍得依刑
    事訴訟法第101 條第1 項第3 款之規定羈押被告。
三、查被告涉犯毒品危害防制條例第4 條第2 項之販賣第二級毒
    品甲基安非他命罪，經檢察官提起公訴，所涉係無期徒刑或
    7 年以上有期徒刑之罪，又證人陳綜平於99年7 月7 日偵查
    中證稱：甲○○有到我家來，說警察有把我的筆錄給他看..
    ..被告有來找我，因為他覺得我害他... 他說我被捉，然後
    檢舉他。他有找我家附近的地頭來恐嚇我，到後來，他們叫
    我拿新台幣10萬元出來等語明確，有該次偵查筆錄在卷可參
    ，是依證人陳綜平之證詞，被告曾去找證人陳綜平，且曾透
    過第三人恐嚇證人，已足認被告有勾串證人之虞，被告雖辯
    稱該恐嚇係另有感情糾葛，與被告無關云云，惟並未舉出相
    關事證以供本院查證實情，尚難認屬可採。再證人陳綜平就
    被告找伊一事，證述歷歷，並無前後反覆之情。又羈押確屬
    最後手段性，羈押被告之目的，在於確保訴訟程序之進行及
    確保證據之存在、真實，而本件尚有傳喚證人陳綜平到庭作
    證之必要，被告前於偵查中即試圖干擾證人，而有勾串證人
    之虞，業如前述，為確保證人作證不受干擾，而認有羈押被
    告之必要。綜上，本院審酌被告涉嫌重罪，且有勾串證人之
    虞，除羈押外，並無其他較小侵害之手段得以確保證人作證
    之訴訟程序順利進行，認為確有羈押之必要。是本件對被告
    實施羈押之原因仍然存在，並未消滅，聲請人之聲請為無理
    由，應予駁回。
四、依刑事訴訟法第220 條，裁定如主文。
中    華    民    國    99    年    11    月    5     日
                    刑事第七庭  審判長法   官  林庚棟
                                      法   官  章曉文
                                      法   官  林欣苑
上正本證明與原本無異。
如不服本裁定，應於裁定送達後5 日內向本院提出抗告狀。
                                      書記官  劉英芬
中    華    民    國    99    年    11    月    10    日

司法院資訊處製作；財團法人民間司法改革基金會備份。
